# 请教陈版，对于限制性股票准则描述的部分疑惑

提问人：gpqg 时间：2019-07-26 11:19:13
陈版，在企业会计准则讲解 2010 中：
对于授予后立即可行权的换取职工提供服务的权益结算的股份支付 (例如授予限制性股票的股份支付)，应在授予日按照权益工具的公允价值，将取得的服务计入相关资产成本或当期费用，同时计入资本公积中的股本溢价。
我的问题是，对于限制性股票立即可行权，此时的账务处理是不是就是借：管理费用等
贷：股本、资本公积？
那么关于限制性股票在授予日单独需要确认的
借：银行存款
贷：股本资本公积
和
借：库存款
贷：其他应付款
还需不需要进行处理了？
谢谢陈版！

回答人：chenyiwei
一般来说，如果是授予日立即可行权的股份支付，则理论上所授予的不可能是 “限制性股票”。限制性股票必然需要一段时间作为锁定期，而会计上有意义的锁定期就是等待期（满足服务期限条件和业绩条件等可行权条件的期间）。所以授予股票的股份支付，如果授予日立即可行权的，则所授予的股票应当是不受限的（即不存在因日后某些因素导致股票被收回注销的可能性）。
相应地，此时直接授予的股票，按常规的新股发行（或回购股份后再发行）
处理，不涉及限制性股票回购义务的确认。